臺灣臺南地方法院刑事判決
111年度訴字第369號
公  訴  人  臺灣臺南地方檢察署檢察官
被      告  劉耀鴻


上列被告因違反廢棄物清理法案件，經檢察官提起公訴（110年
度偵字第18887號），被告於準備程序中為有罪之陳述，本院合
議庭裁定由受命法官獨任以簡式審判程序進行審理，判決如下：
    主  文
劉耀鴻犯廢棄物清理法第四十六條第四款之非法清理廢棄物罪，
處有期徒刑壹年。
    犯罪事實
一、劉耀鴻明知未依廢棄物清理法規定領有廢棄物之清除、處理
    許可文件，不得從事廢棄物之清除、處理，竟基於未依規定
    領有廢棄物清除、處理許可文件，而從事清除、處理廢棄物
    之犯意，受真實姓名年籍不詳綽號「英仔」男子之委託，駕
    駛車牌號碼000-0000號自用大貨車，前往臺南市永康區某處
    ，將包含廢木材、廢樹枝、集塵灰及廢棄來令片之混合廢棄
    物載運上車，於民國110年7月14日3時43分許，將上開廢棄
    物載運至林煌隆所有之臺南市○○區○○段○○○○段000地號土地
    上傾倒，而非法從事廢棄物之清除、處理工作。嗣經員警、
    臺南市政府環境保護局等單位因另案前往該地稽查，循線查
    悉上情。
二、案經臺南市政府警察局新化分局報告臺灣臺南地方檢察署檢
     察官偵查起訴。
    理  由
一、本件被告所犯者，均非死刑、無期徒刑、最輕本刑為3年以
    上有期徒刑之罪或高等法院管轄第一審案件，其於準備程序
    進行中，就被訴事實為有罪之陳述，經法官告知其簡式審判
    程序之旨，並聽取公訴人、被告之意見後，本院爰依刑事訴
    訟法第273條之1第1項之規定，裁定由受命法官獨
    任以簡式審判程序進行審理。
二、上揭犯罪事實，業據被告坦承不諱，核與證人林煌隆於警詢
    及偵查中之證述、同案被告李桓樹於警詢及偵查中之供述大
    致相符，並有被告之車輛行車路線圖、監視錄影翻拍照片及
    現場照片16張、臺南市政府環境保護局110年7月20日、27日
    拍攝照片共16張、臺南市政府環境保護局公害案件稽查工作
    紀錄（編號14-W487483號）、車輛詳細資料報表、臺南市政
    府商工登記資料、勞動部勞工保險局投保資料、昇進環保公
    司公司登記資料、土地所有權狀、臺南市政府環境保護局11
    1年2月25日函文及處置計畫書在卷可參，足認被告之自白與
    事實相符，堪以採信。是本案事證明確，被告犯行堪以認定
    ，應依法論罪科刑。
三、論罪科刑
(一)按廢棄物清理法第46條第4款所規定之犯罪構成要件行為，
    有「貯存」、「清除」及「處理」三者，參照事業廢棄物貯
    存清除處理方法及設施標準第2條第1款至第3款規定，所謂
    「貯存」，係指事業廢棄物於清除、處理前，放置於特定地
    點或貯存容器、設施內之行為，「清除」則指事業廢棄物之
    收集、運輸行為，「處理」則包含：⒈中間處理：指事業廢
    棄物在最終處置或再利用前，以物理、化學、生物、熱處理
    或其他處理方法，改變其物理、化學、生物特性或成分，達
    成分離、減積、去毒、固化或穩定之行為。⒉最終處置：指
    衛生掩埋、封閉掩埋、安定掩埋或海洋棄置事業廢棄物之行
    為。⒊再利用：指事業產生之事業廢棄物自行、販賣、轉讓
    或委託做為原料、材料、燃料、填土或其他經中央目的事業
    主管機關認定之用途行為，並應符合其規定者。核被告所為
    ，係犯廢棄物清理法第46條第4款之非法清理廢棄物罪。
(二)爰審酌被告前於105年間，因犯廢棄物清理法第46條第4款之
    罪，經本院103年度訴字第357號判處有期徒刑1年2月，緩刑
    3年，嗣經撤銷緩刑，而於106年3月16日執行完畢，此有臺
    灣高等法院被告前案紀錄表1份在卷可稽，其仍未改過遷善
    ，明知未領有廢棄物清除、處理許可文件，竟為一己之利，
    再度任意從事廢棄物之清除、處理工作，甚有可責；兼衡被
    告之年紀、智識程度（專科肄業）、職業（司機、每月收入
    約新臺幣4萬餘元）、家庭狀況（需扶養配偶）、本件廢棄
    物之種類及數量、犯罪方法及所生結果，及被告犯後坦承犯
    行，並雇工將本案棄置場之廢棄物清理完畢，此有臺南市政
    府環境保護局111年5月4日環土字第1110046329號函文1份、
    被告提出之雇工費用匯款單4紙附卷可按（見本院卷第29頁
    、第59頁至第62頁）等一切情狀，量處如主文所示之刑。又
    本案並無證據證明被告犯獲有犯罪所得，自無從併與宣告沒
    收，附此敘明。
據上論斷，依刑事訴訟法第273條之1第1項、第299條第1項前段
，廢棄物清理法第46條第4款，刑法第11條前段，判決如主文。
本案經檢察官林怡君提起公訴，檢察官李佳潔到庭執行職務。
中　　華　　民　　國　　111 　年　　6 　　月　14 　　日
　　　　　　　　　刑事第六庭    法　官　陳鈺雯
以上正本證明與原本無異。
如不服本判決應於收受送達後20日內向本院提出上訴書狀，並應
敘述具體理由。其未敘述上訴理由者，應於上訴期間屆滿後20日
內向本院補提理由書( 均須按他造當事人之人數附繕本) 「切勿
逕送上級法院」。
                                書記官  洪儀珊　
中　　華　　民　　國　　111 　年　　6 　　月　　15　　日
附錄論罪科刑法條
廢棄物清理法第46條
有下列情形之一者，處1年以上5年以下有期徒刑，得併科新臺幣
1千5百萬元以下罰金：
一、任意棄置有害事業廢棄物。
二、事業負責人或相關人員未依本法規定之方式貯存、清除、處
    理或再利用廢棄物，致污染環境。
三、未經主管機關許可，提供土地回填、堆置廢棄物。
四、未依第41條第1項規定領有廢棄物清除、處理許可文件，從
    事廢棄物貯存、清除、處理，或未依廢棄物清除、處理許可
    文件內容貯存、清除、處理廢棄物。
五、執行機關之人員委託未取得許可文件之業者，清除、處理一
    般廢棄物者；或明知受託人非法清除、處理而仍委託。
六、公民營廢棄物處理機構負責人或相關人員、或執行機關之人
    員未處理廢棄物，開具虛偽證明。